臺灣新竹地方法院民事判決  
111年度訴字第213號
原      告  蕭明通  
訴訟代理人  何宗翰律師
被      告  陳佳函律師即劉利財之遺產管理人
上列當事人間清償債務事件，經本院於民國111年10月18日言詞
辯論終結，判決如下：
    主  文
被告應於管理被繼承人劉利財之遺產範圍內給付原告新臺幣參佰
萬元，及自民國一○七年六月三十日起至清償日止，按週年利率
百分之五計算之利息。
訴訟費用由被告於管理被繼承人劉利財之遺產範圍內負擔。
本判決第一項於原告以新臺幣壹佰萬元為被告供擔保後，得假執
行。但被告如以新臺幣參佰萬元為原告預供擔保，得免為假執行
。
    事實及理由
壹、程序方面：
    按訴狀送達後，原告不得將原訴變更或追加他訴，但如請求
    之基礎事實同一者，不在此限，民事訴訟法第255條第1項第
    2款定有明文。原告起訴時原以訴外人劉利財之繼承人為被
    告，訴之聲明則為：被告應於繼承被繼承人劉利財之遺產範
    圍內連帶給付原告新臺幣（下同）3,000,000元，及自民國1
    07年6月30日起至清償日止，按年息百分之5計算之利息;願
    供擔保，請准宣告假執行（見本院卷第11-12頁）。嗣因劉
    利財之全體繼承人均已拋棄繼承，並經本院以111年度司繼
    字第579號裁定選任陳佳函律師為劉利財之遺產管理人，原
    告遂於111年9月22日具狀將被告變更為陳佳函律師即劉利財
    之遺產管理人，並變更訴之聲明為:被告應於管理被繼承人
    劉利財之遺產範圍內給付原告 3,000,000元，及自107年6月
    30日起至清償日止，按年息百分之5計算之利息;願供擔保，
    請准宣告假執行（見本院卷第95-96頁）。其上開變更所據
    請求之基礎事實同一，揆諸前揭規定，自應予准許。
貳、實體方面：
一、原告主張：
    被繼承人劉利財前於106年11月1日致電向原告稱有100萬元
    之資金需求，約定清償期為107年6月30日，雙方未約定利息
    。因劉利財與原告為多年好友，原告當日即匯款100萬元至
    其個人帳戶。嗣劉利財於107年2月1日再為致電原告另有
　　200萬元之資金需求，約定與上開借款同日一併歸還，原告
    同意出借，即於隔日即同年2月2日匯款200萬元至其個人帳
    戶，此有上開二筆匯款單據在卷可稽。惟上開約定之清償期
    屆至後，劉利財表示無力歸還上開借款，原告遂於107年10
    月31日偕同訴外人何正民前往新竹縣○○鎮○○路○段000巷00弄
    00號與劉利財商談還款事宜，惟劉利財仍表示目前無力清償
    、將勉力籌款後處理。原告嗣於108年7月18日發送LINE簡訊
    給劉利財稱:「截至7月18日剩餘新台幣三百萬元正」，劉利
    財稱:「紀錄在筆記本內」，然因劉利財多次更換LINE帳號
    ，致目前聊天室成員已離開。嗣原告亦多次催討，劉利財仍
    無力償還，詎料，劉利財於110年9月4日死亡，其繼承人等
    亦均拋棄繼承，原告爰依繼承及消費借貸之法律關係，向陳
    佳函律師即劉利財之遺產管理人提起本件訴訟等語，並聲明
    ：如前開所載變更後之聲明。
二、被告則以：
    不否認原告與劉利財之間有借貸關係，不爭執原告所提出之
    相關金流證據形式真正，至實質部分則請依法處理等語資為
    抗辯，並聲明：請求駁回原告之訴;願供擔保免為假執行。
三、得心證之理由：
(一)按消費借貸者，謂當事人一方移轉金錢或其他代替物之所有
    權於他方，而約定他方以種類、品質、數量相同之物返還之
    契約；借用人應於約定期限內，返還與借用物種類、品質、
    數量相同之物;給付有確定期限者，債務人自期限屆滿時起
    ，負遲延責任;遲延之債務，以支付金錢為標的者，債權人
    得請求依法定利率計算之遲延利息;應付利息之債務，其利
    率未經約定，亦無法律可據者，週年利率為百分之5，民法
    第474條第1項、第478條第1項前段、第229條第1項、第233
    條第1項本文、第203條分別定有明文。
(二)本件原告主張之前開事實，業據其提出前於106年11月1日、
    107年2月2日之匯款申請書、通訊軟體LINE對話紀錄截圖、
    被繼承人劉利財之訃文、除戶戶籍謄本、繼承系統表、繼承
    人之戶籍謄本、本院110年度司繼字第1117號公告等件影本
    為證（見本院卷第17-23頁、第37-44頁、第85頁），並經本
    院依職權確認陳佳函律師業經選任為被繼承人劉利財之遺產
    管理人，有本院111年度司繼字第579號公告影本在卷可按(
    見本院卷第89頁)，復以被告當庭對於原告所提上開匯款單
    據形式真實性及原告與被繼承人劉利財之間有上開借貸之法
    律關係不予爭執，並捨棄傳喚證人等情，本院依上開證據調
    查之結果，自堪信原告主張之事實為真實。從而，原告本於
    消費借貸之法律關係，請求被告於管理被繼承人劉利財之遺
    產範圍內給付300萬元本金及自107年6月30日起算之法定遲
    延利息，為有理由，應予准許。
參、綜上所述，原告依消費借貸之法律關係，請求被告於管理劉
    利財之遺產範圍內給付原告300萬元，及自107年6月30日起
    至清償日止，按年息百分之5計算之利息，為有理由，應予
    准許。
肆、本件事證已臻明確，兩造其餘主張與攻擊防禦方法及所提證
    據，經審酌後認與本件判決之結果不生影響，爰不另一一論
    述，併此敘明。
伍、原告陳明願供擔保，請求宣告假執行，經核合於法律規定，
    爰酌定相當之擔保金額准許之，並依民事訴訟法第392條第2
    項規定，依職權宣告被告得預供擔保而免為假執行。
陸、訴訟費用負擔之依據：民事訴訟法第78條。
中　　華　　民　　國　　111 　年　　11　　月　15 　　日
                  民事第二庭法　官　林南薰
以上正本係照原本作成。
如對本判決上訴，須於判決送達後20日內向本院提出上訴狀。如
委任律師提起上訴者，應一併繳納上訴審裁判費。
中　　華　　民　　國　　111 　年　　11　　月　　15　　日
                            書記官　陳麗麗